Config:
  hfst:
    Gen: ../../../src/generator-gt-norm.hfst
    Morph: ../../../src/analyser-gt-norm.hfst
  xerox:
    Gen: ../../../src/generator-gt-norm.xfst
    Morph: ../../../src/analyser-gt-norm.xfst
    App: lookup

Tests:
  
  Noun - kaandâš: # MLO, checked
    kaandâš+N+Sg+Nom:  kaandâš
    kaandâš+N+Sg+Gen:  kandii
    kaandâš+N+Sg+Acc:  kandii
    kaandâš+N+Sg+Ill:  kandâžân
    kaandâš+N+Sg+Loc:  kandiist
    kaandâš+N+Sg+Com:  kandijn
    kaandâš+N+Sg+Abe:  kandiittáá
    kaandâš+N+Ess:  kandâžin
    kaandâš+N+Par:  kandâžid
    kaandâš+N+Pl+Nom:  kandiih
    kaandâš+N+Pl+Gen:  kandij
    kaandâš+N+Pl+Acc:  kandijd
    kaandâš+N+Pl+Ill:  kandijd
    kaandâš+N+Pl+Loc:  kandijn
    kaandâš+N+Pl+Com:  kandijguin
    kaandâš+N+Pl+Abe:  kandijttáá

  Noun - kuusâš: # MLO, checked
    kuusâš+N+Sg+Nom:  kuusâš
    kuusâš+N+Sg+Gen:  kussii
    kuusâš+N+Sg+Acc:  kussii
    kuusâš+N+Sg+Ill:  kusâžân
    kuusâš+N+Sg+Loc:  kussiist
    kuusâš+N+Sg+Com:  kussijn
    kuusâš+N+Sg+Abe:  kussiittáá
    kuusâš+N+Ess:  kusâžin
    kuusâš+N+Par:  kusâžid
    kuusâš+N+Pl+Nom:  kussiih
    kuusâš+N+Pl+Gen:  kussij
    kuusâš+N+Pl+Acc:  kussijd
    kuusâš+N+Pl+Ill:  kussijd
    kuusâš+N+Pl+Loc:  kussijn
    kuusâš+N+Pl+Com:  kussijguin
    kuusâš+N+Pl+Abe:  kussijttáá
    
  